---
title: "Clase de estimación"
author: "José Burgos"
date: "2023-11-20"
output: pdf_document
---

```{r setup, include=FALSE}
knitr::opts_chunk$set(echo = TRUE, warning = FALSE, message = FALSE)
library(wooldridge)
```

## Estimaciones de MCO

Modelo econométrico:

$$
y_i = \beta_0 + \beta_1x_i + u_i
$$

### Ecuación:

Variables: $y$ dependiente y $x$ independiente.

Parametros:

$\beta_0$ intercepto o constante.

$\beta_1$ es la pendiente de la recta, es la relación entre $y$ y $x$.

$u$ es el término de error, representa los factores distintos a $x$ que afectan a $y$.

\newpage

## Ejemplos de Regresión Lineal Simple

### Modelo econometrico:

$$wage = \beta_0 + \beta_1educ\ + \epsilon$$

### Estimación:

```{r, echo=TRUE}
library(stargazer)
modelo1 <- lm(wage~educ, data = wage1)
stargazer(modelo1, type = "text")
```

### Modelo estimado:

$$wage = -0.9 + 0.54\ educ$$

\newpage

```{r, echo=FALSE}
# Paquetes ----------------------------------------------------------------
library(wooldridge)
library(stargazer)
library(dplyr)
library(readxl) # Leer base de datos en excel

miembros <- read_excel("./datos/ENFT_Abril_2011.xlsx", sheet = "Miembros")
ocupacion <- read_excel("./datos/ENFT_Abril_2011.xlsx", sheet = "Ocupación")
vivienda <- read_excel("./datos/ENFT_Abril_2011.xlsx", sheet = "Vivienda")
# Union de bases de datos
datos <- miembros |> 
  left_join(ocupacion,
            by = c("EFT_PERIODO", "EFT_VIVIENDA", "EFT_HOGAR", "EFT_MIEMBRO"))

# Estimación de variables de la ENFT --------------------------------------
```

## Ejemplos con datos de la ENFT:

### Modelo econmetrico:

$$monto\_alquiler = \beta_0 + \beta_1\ tiempo\_paga\_alquiler + \beta_2zona+ \epsilon$$

```{r}
monto_alquiler <- vivienda$EFT_MONTO_ALQUILER
tiempo_alquiler <- vivienda$EFT_TIEMPO_PAGA_ALQUILER
zona <- vivienda$EFT_ZONA

mod_real1 <- lm(monto_alquiler ~ tiempo_alquiler + zona)
stargazer(mod_real1, type = "text")
```

### Modelo estimado:

$$monto\_alquiler = 3,213.7 + 10.05* tiempo\_paga\_alquiler + -1677.9*zona$$
