---
title: "Laboratorio de Econometría"
subtitle: "Tarea 1"
author: "José Burgos"
date: "2023-09-27"
output: pdf_document
---

```{r setup, include=FALSE, warning=FALSE, message=FALSE}
knitr::opts_chunk$set(echo = TRUE)
library(tidyverse)
library(readxl)
encuesta_miembros <- read_excel("./ENFT_Abril_2011.xlsx", sheet = "Miembros")
encuesta_ocupacion <- read_excel("./ENFT_Abril_2011.xlsx", sheet = "Ocupación")
datos <- encuesta_miembros |> 
  left_join(encuesta_ocupacion, by = c("EFT_VIVIENDA", "EFT_HOGAR","EFT_MIEMBRO"))
```

### Manipulación de datos: Utilizando los paquetes `readxl` y `tidyverse` , realice los siguientes ejercicios:

1.  Con la función `left_join()` unir las hojas "Miembro" y "Ocupación" de "ENFT_Abril_2011.xlsx".

2.  Calcular el ingreso promedio (EFT_ING_OCUP_PRINC).

3.  Calcular el ingreso promedio por genero (EFT_SEXO).

4.  Replicar el siguiente gráfico, cambiando la variable ingreso por la variable horas trabajadas a la semana (EFT_HORAS_SEM_OCUP_PRINC), diga que entiende con el resultado.

    ```{r, warning = FALSE}
    datos |> 
      ggplot(aes(x  = EFT_EDAD)) +
      geom_density()

    ```
